【裁判字號】    97,易,14
【裁判日期】    970801
【裁判案由】    竊盜
【裁判全文】
臺灣桃園地方法院刑事判決                97年度易字第14號
聲  請  人  臺灣桃園地方法院檢察署檢察官
被      告  乙○○
上列被告因竊盜案件，經檢察官聲請簡易判決處刑（96年度偵字
第23304 號），本院認不宜以簡易判決處刑，改依通常程序審理
，茲判決如下：
    主  文
乙○○共同連續攜帶兇器竊盜，處有期徒刑捌月，減為有期徒刑
肆月，如易科罰金，以銀元參佰元即新臺幣玖佰元折算壹日。
    事  實
一、乙○○與甲○○（所犯加重竊盜罪，業經本院以95年度易字
    第265 號判決判處有期徒刑7 月確定）共同基於為自己不法
    所有之概括犯意聯絡，先於民國95年1 月13日晚上7 時5 分
    許，在桃園縣桃園市○○路99號3 樓之「天上人間酒店」處
    ，由乙○○攜帶可供為兇器用之螺絲起子4 支等工具，自該
    酒店後門進入，甲○○則同時由上址前門進入，佯稱欲應徵
    酒店少爺藉以分散酒店人員注意之分工方式，乙○○則趁機
    竊取戊○○所有之皮包1 只（內有身分證1 枚、農會提款卡
    1 枚、安泰商業銀行提款卡1 枚、中國信託商業銀行提款卡
    1 枚、中國信託商業銀行信用卡1 枚、友邦國際信用卡1 枚
    、美商花旗銀行信用卡1 枚、大眾銀行現金卡1 枚、健保卡
    1 枚、新臺幣8000元、手錶1 只、鑰匙5 支、SONY手機1 支
    、手電筒2 把）、丙○○所有之背包1 只（內有領帶2 條、
    統一超商ICASH CARD 1張、安泰商業銀行存摺1 本、印章1
    枚、鑰匙1 串、皮夾1 個、人民幣及美金計約2000元、新臺
    幣約2000元、身分證1 枚、機車駕照1 枚、中國信託商業銀
    行提款卡1 枚、健保卡1 枚）、己○○所有之背包1 只（內
    有鑰匙3 把、手機1 具、印章1 枚、身分證1 枚、中華商業
    銀行提款卡1 枚、安泰商業銀行提款卡1 枚、新竹商業銀行
    提款卡1 枚、郵局提款卡1 枚、皮包1 個、新臺幣1200元）
    ，得手後置放於隨身攜帶之3 個包包內後逃逸，嗣並與甲○○分贓。後於同年1 月15日上午7 、8 時許，在桃園市○○
    街543 號前，由乙○○謀議而由甲○○著手竊取丁○○所有
    、機車鑰匙未取下之車號MNN ─095 號重型機車得手，嗣於
    同年月19日晚上7 時15分許，甲○○騎乘上揭贓車行經桃園
    市○○路與中華路口處時，為警當場查獲，並自該贓車置物
    箱起獲甲○○分得之皮包1 個、手錶1 只、鑰匙5 支、SO
    NY 手 機1 支、手電筒2 把（以上為戊○○所有）、統一超
    商ICASH CARD 1張（丙○○所有）、鑰匙3 把（己○○所有
    ），始循線查悉上情。
二、案經桃園縣政府警察局桃園分局報請臺灣桃園地方法院檢察
    署檢察官偵查後聲請簡易判決處刑，經本院改依通常程序審
    理。
    理  由
一、證據能力部分：
    (1)按被告以外之人於偵查中向檢察官所為之陳述，除顯有不
      可信之情況者外，得為證據，此為刑事訴訟法第159 條之
      1 第2 項所明定。又詰問權係指訴訟上當事人有在審判庭
      輪流盤問證人，以求發現真實，辨明供述證據真偽之權利
      ，其於現行刑事訴訟制度之設計，以刑事訴訟法第166 條
      以下規定之交互詰問為實踐，屬於人證調查證據程序之一
      環，與證據能力係指符合法律所規定之證據適格，而得成
      為證明犯罪事實存在與否之證據適格，性質上並非相同；
      偵查中檢察官為蒐集被告犯罪證據，訊問證人旨在確認被
      告嫌疑之有無及內容，與審判期日透過當事人之攻防，調
      查證人以認定事實之性質及目的有別，偵查中訊問證人，
      法無明文必須傳喚被告使之得以在場；刑事訴訟法第248
      條第1 項前段雖規定「如被告在場者，被告得親自詰問」
      ，事實上亦難期被告有於偵查中行使詰問權之機會，此項
      未經被告詰問之被告以外之人於偵查中向檢察官所為之陳
      述，依刑事訴訟法第159 條之1 第2 項之規定，原則上屬
      於法律規定為有證據能力之傳聞證據，於例外顯有不可信
      之情況，始否定其得為證據；是得為證據之被告以外之人
      於偵查中向檢察官所為之陳述，因其陳述未經被告詰問，
      應認屬於未經合法調查之證據，非為無證據能力，而禁止
      證據之使用，此項詰問權之欠缺，非不得於審判中由被告
      行使以補正，而完足為經合法調查之證據，最高法院97年
      度臺上字第356 號判決意旨亦可資參照。查共犯甲○○於
      本院審判中，經傳喚、拘提，均未到庭，復未在監執行，
      此有送達回證、台灣彰化地方法院檢察署97年6 月11日彰
      檢良果97助270 字第24726 號函、台灣高等法院在監在押
      全國紀錄表附卷足憑，惟而，共犯甲○○於偵查中之審判
      外陳述固有不能進行詰問調查程序之瑕疵，但已符合「客
      觀上不能受詰問」之例外事由，且經查無顯有不可信之情
      況，自應認共犯甲○○於偵查中具結之證詞仍有證據能力
      。
    (2)又按被告以外之人於審判外之陳述雖不符刑事訴訟法第15
      9 條之1 至之4 規定，而經當事人於審判程序同意作為證
      據，法院審酌該言詞陳述或書面陳述作成時之情況，認為
      適當者，亦得為證據；當事人、代理人或辯護人於法院調
      查證據時，知有刑事訴訟法第159 條第1 項不得為證據之
      情形，而未於言詞辯論終結前聲明異議者，視為有前項之
      同意，同法第159 條之5 定有明文。又該條立法意旨在於
      傳聞證據未經當事人之反對詰問予以核實，原則上先予排
      除，惟若當事人已放棄反對詰問權，於審判程序中表明同
      意該等傳聞證據可作為證據；或於言詞辯論終結前未聲明
      異議，基於尊重當事人對傳聞證據之處分權，及證據資料
      愈豐富，愈有助於真實發見之理念，且強化言詞辯論主義
      ，使訴訟程序得以順暢進行，上開傳聞證據亦均具有證據
      能力。本件被告對聲請人所提證人即被害人戊○○、丙○○、己○○、丁○○於警詢時之陳述，均不爭執其證據能
      力，復本院認其作成之情形並無不當情形，經審酌後認為
      適當，故渠等證人前開審判外之陳述均得為證據。
    (3)另本件查獲之皮包1 個、手錶1 只、鑰匙5 支、SONY 手
      機1 支、手電筒2 把、統一超商ICASH CARD 1張、鑰匙3
      把、及卷附之贓物認領保管單、照片等物，均與本案事實
      具有自然關聯性，且查無事證足認有違背法定程序或經偽
      造、變造所取得之情事，復被告對此部分之證據能力亦不
      爭執，是堪認均有證據能力，附此敘明。
二、訊據被告乙○○於本院審理中矢口否認有竊盜之犯行，辯稱
    ：伊不認識甲○○，伊沒有與甲○○一同去行竊，伊不清楚
    為何甲○○會說伊有共同竊盜云云。經查，被告所犯上揭犯
    罪事實，業據證人即共犯甲○○於偵查中證述（略以）：於
    95年1 月13日，伊與乙○○在龜山鄉福星巷會合，乙○○開
    著福特鐵灰色自用小課載伊至桃園後火車站，之後2 人再步
    行前往「天上人間酒店」處，由其自前門進入，表示欲應徵
    酒店少爺，而乙○○則攜帶螺絲起子約4 、5 支趁機自後門
    進入行竊，當天乙○○竊得3 包物品，有分一些贓物給伊；
    至於同年1 月15日竊盜機車部分，是乙○○告知車號後由伊
    去行竊等語綦詳（詳95年度偵字第2416號偵查卷第52、53頁
    、95年度偵字第22578 號偵查卷第32至34頁），而按證人甲○○除前於偵查中具結為上揭證詞外，尚於為警查獲後之歷
    次警詢、偵查及本院95年度易字第265 號案件審理中，均供
    陳如上情，衡情共犯甲○○既坦承犯行，按理其與被告並無
    利害關係，當無杜撰情節誣陷被告之理。復被告供承於94年
    底前曾住在桃縣龜山鄉福星巷7- 11 附近，且曾駕駛1 部福
    特牌鐵灰色自用小客車等語，核與共犯甲○○所述被告住處
    、駕駛車輛廠牌顏色相符，況被告前因恐嚇取財等案件，由
    本院以95年度易字第331 號於95年10月2 日審理時，曾提訊
    證人甲○○，2 人因而在該次法庭見面，此有該日審判筆錄
    附卷足憑（詳95年度偵字第22578 號偵查卷20頁），而共犯
    甲○○於本案95年12月18日偵查中亦證述95年10月2 日法院
    有提訊伊要審理被告的案件等語（詳95年度偵字第22578 號
    偵查卷34頁），堪認共犯甲○○應無指述錯誤之情事，是共
    犯甲○○之證詞，應足採信。又證人戊○○、丙○○、己○○、丁○○於警詢中分別證述渠等遭竊之經過，復有查獲照
    片、贓物領據4 紙在卷可按。從而，被告上揭所辯，顯為臨
    訟卸責之詞，要難採信。是本件事證明確，被告犯行，堪予
    認定，應依法論科。
三、按行為後法律有變更者，適用行為時之法律，但行為後之法
    律有利於行為人者，適用最有利於行為人之法律，95年7 月
    1 日修正施行後之刑法第2 條第1 項定有明文。刑法修正之
    比較新舊法，應就罪刑有關之共犯、未遂犯、想像競合犯、
    牽連犯、連續犯、結合犯，以及累犯加重、自首減輕暨其他
    法定加減原因（如身分加減）與加減例等一切情形，綜其全
    部罪刑之結果而為比較，最高法院95年5 月23日95年度第8
    次刑庭會議決議可資參照。被告行為後，刑法第28條共犯之
    規定業經修正，94年2 月2 日修正公布、95年7 月1 日施行
    前之規定為：「二人以上共同實施犯罪之行為者，皆為正犯
    。」，修正施行後之規定則為：「二人以上共同實行犯罪之
    行為者，皆為正犯。」，揆諸本條之修正理由係為釐清陰謀
    共同正犯、預備共同正犯、共謀共同正犯是否合乎本條規定
    之正犯要件而為之修正，自屬法律變更；被告行為後，刑法
    第56條關於連續犯之規定業於94年2 月2 日修正公布時廢除
    ，於95年7 月1 日施行，是本件關於被告加重竊盜、竊盜之
    行為，依修正前刑法第56條之規定，被告應構成加重竊盜罪
    之連續犯，並得加重其刑，修正後之刑法既將連續犯之規定
    廢除，被告之上開行為並無接續犯或包括一罪之情形，其先
    後多次犯行，各獨立成罪，應分論併罰，上開變更屬修正後
    刑法第2 條之法律變更；又刑法第320 條第1 項之竊盜罪，
    其法定刑為得科500 元以下罰金，然被告行為後，於95年6
    月14日增訂刑法施行法第1 條之1 ，並規定：「中華民國94
    年1 月7 日刑法修正施行後，刑法分則編所定罰金之貨幣單
    位為新臺幣。94年1 月7 日刑法修正時，刑法分則編未修正
    之條文定有罰金者，自94年1 月7 日刑法修正施行後，就其
    所定數額提高為30倍。但72年6 月26日至94年1 月7 日新增
    或修正之條文，就其所定數額提高為3 倍。」，且94年2 月
    2 日公布95年7 月1 日施行之刑法第33條第5 款修正為：「
    主刑之種類如下：‧‧‧五、罰金：新臺幣1,000 元以上，
    以百元計算之」，是依修正後之法律，刑法第320 條第1 項
    竊盜罪所得科處之罰金刑最高為新臺幣15,000元、最低為新
    臺幣1,000 元；而被告行為時適用之罰金罰鍰提高標準條例
    第1 條前段規定：「依法律應處罰金、罰鍰者，就其原定數
    額得提高為2 倍至10倍。但法律已依一定比率規定罰金或罰
    鍰之數額或倍數者，依其規定」、現行法規所定貨幣單位折
    算新臺幣條例第2 條規定：「現行法規所定金額之貨幣單位
    為圓、銀元或元者，以新臺幣之3 倍折算之」，及修正前刑
    法第33條第5 款規定：「主刑之種類如下：‧‧‧五、罰金
    ：1 元以上」，是依行為時之法律，刑法第320 條第1 項竊
    盜罪所得科處之罰金刑最高為新臺幣15,000元、最低為新臺
    幣30元。因此，比較上述修正前、後之刑罰法律，自以被告
    行為時之舊法即依修正前刑法第33條第5 款，並配合罰金罰
    鍰提高標準條例第1 條前段，對被告為有利。從而，經綜合
    比較新舊刑法與罪刑有關之事項、加重減輕原因、科刑範圍
    等一切情形，修正施行後之刑法對被告並無較為有利之處，
    自均應適用被告行為時即修正施行前之刑法為適用依據。
四、核被告所為，係犯刑法第321 條第1 項第3 款攜帶兇器竊盜
    罪、第320 條第1 項竊盜罪（檢察官於聲請簡易判決處刑書
    論罪法條漏繕刑法320 條第1 項，然其已於該聲請簡易判決
    處刑書之犯罪事實欄已詳列此部分構成要件事實，是此部分
    應係漏載）。被告與甲○○就上開2 件竊盜犯行，具有犯意
    聯絡及行為分擔，為共同正犯。被告於95年1 月13日該次竊
    盜之一行為，同時竊取被害人戊○○、丙○○、己○○之皮
    包（含置放之財物），係以一行為而觸犯數罪名，為想像競
    合犯，爰依刑法第55條規定，從一重之竊盜罪處斷。被告先
    後所犯加重竊盜、竊盜之行為，時間緊接，且係犯構成要件
    相同之罪，顯係基於概括犯意反覆為之，為連續犯，應依修
    正前刑法第56條規定論以刑法第321 條第1 項第3 款攜帶兇
    器竊盜罪，並加重其刑。爰審酌被告犯罪之動機、目的、平
    日素行、犯罪態樣、本案犯罪次數、造成被害人之損害程度
    、犯後矢口否認犯行等一切情狀，量處如主文所示之刑。查
    被告犯罪之時間係在96年4 月24日以前，所犯上開刑法第32
    1 條第1 項第3 款之攜帶兇器竊盜罪，合於中華民國九十六
    年罪犯減刑條例第2 條第1 項第3 款所規定之減刑條件，應
    依該條例之規定減其宣告刑之2 分之1 。復被告行為後刑法
    第41條已有修正，行為時之刑法第41條第1 項有關易科罰金
    之折算標準已於94年2 月2 日修正公布，罰金罰鍰提高標準
    條例第2 條並於95年5 月17日修正刪除，均自95年7 月1 日
    施行，有關易科罰金之折算標準，被告行為時之易科罰金折
    算標準，修正前罰金罰鍰提高標準條例第2 條前段（現已刪
    除）規定，就其原定數額（1 元以上3 元以下）提高為100
    倍折算1 日，則被告行為時之易科罰金折算標準，應以銀元
    100 元以上300 元以下折算1 日，經折算為新臺幣後即以新
    臺幣300 元以上900 元以下折算1 日，惟95年7 月1 日施行
    之刑法第41條第1 項前段則規定：「犯最重本刑為5 年以下
    有期徒刑以下之刑之罪，而受6 個月以下有期徒刑或拘役之
    宣告者，得以新臺幣1000元、2000元或3000元折算1 日，易
    科罰金。」，比較修正前後之易科罰金折算標準，以修正施
    行前之規定，較有利於被告，依修正後刑法第2 條第1 項前
    段之規定，應適用行為時即修正前刑法第41條第1 項前段、
    修正前罰金罰鍰提高標準條例第2 條之規定較有利於被告，
    並依修正前刑法第41條第1 項前段及修正前罰金罰鍰提高標
    準條例第2 條之規定諭知易科罰金之折算標準。至未扣案之
    螺絲起子4 支，雖為被告竊盜所用之工具，惟被告否認有為
    本件犯行，因無積極事證足認係屬於被告所有之物，故不予
    宣告沒收，併予明。
五、本件經檢察官聲請簡易判決處刑，經本院認有刑事訴訟法第
    451 條之1 第4 項但書第4 款情形，改行通常程序，附此敘
    明。
據上論斷，應依刑事訴訟法第452 條、第299 條第1 項前段，刑
法第2 條第1 項前段、第320 條第1 項、第321 條第1 項第3 款
、第55條、修正前刑法第28條、第56條、第41條第1 項前段，刑
法施行法第1 條之1 第1 項、第2 項前段，修正前罰金罰鍰提高
標準條例第2 條，中華民國九十六年罪犯減刑條例第2 條第1 項
第3 款、第7 條、第9 條，判決如主文。
本案經檢察官徐文豪到庭執行職務。
中    華    民    國    97    年    8     月    1     日
                     刑事第六庭  法  官  黃梅淑
以上正本證明與原本無異。
如不服本判決，應於判決送達後10日內向本院提出上訴狀（應附
繕本），其未敘述上訴理由者，應於上訴期間屆滿後20日內補提
理由書狀於本院，上訴於臺灣高等法院。
                                 書記官  楊郁馨
中    華    民    國    97    年    8     月    6     日
附錄本案論罪科刑之法條
中華民國刑法第320條第1項
（普通竊盜罪、竊佔罪）
意圖為自己或第三人不法之所有，而竊取他人之動產者，為竊盜
罪，處 5 年以下有期徒刑、拘役或 5 百元以下罰金。
中華民國刑法第321條第1項第3款
（加重竊盜罪）
犯竊盜罪而有左列情形之一者，處六月以上、五年以下有期徒刑
：
三、攜帶兇器而犯之者。


司法院資訊處製作；財團法人民間司法改革基金會備份。
